# 丧失控制权后续处理

提问人：tingge 时间：2021-09-16 15:33:07
陈老师，请教一个问题，
题目：A公司原先持有B公司100%股权， 2021 年 2 月转让60%，丧失控制权。此时A公司对B公司的剩余40%股权在个别报表中进行权益法核算，长期股权投资的账面价值为 5 亿元；在合并报表中对剩余的40%股权进行了重新评估，经评估后的金额为 8 亿元，即相对于个别报表而言，增值了 3亿元。 2021 年 9 月，A公司又将持有B公司的3/4股权对外转让，转让价款为6.6亿元。A公司持有B公司的股权降至10%，作为交易性金融资产核算。假设在A公司在持有40%到持有10%之间（ 2 月-9月），B公司的净利润增加了 2 亿元，其他综合收益减少了 1 亿元。
问：转让3/4股权后，合并报表是不是以下效果？
借：银行存款 6.6亿
交易性金融资产 2.2亿
长期股权投资——其他综合收益 1*0.4=0.4亿
贷：长期股权投资——原账面 8 亿
长期股权投资——损益调整 2*0.4=0.8 亿
投资收益 0.4亿

回答人：chenyiwei
大体上可以这样理解。但要注意：合并报表层面对剩余股权的权益法核算中，各项损益项目（折旧、摊销、成本结转等）应根据丧失控制权之日可辨认资产的公允价值为基础进行调整，不能直接沿用B公司自身的账面金额。
请参考：《中审众环研究 2020 》之“问题3-2-163（分步转让子公司股权至丧失控制权时的会计处理）”、“问题3-2-157（丧失对子公司控制权但仍保留共同控制或重大影响的处理）”。